* Nodos de bulk atados: 1 de pozo n -> VDD, 1 de sustrato -> VSS.
*   magic no extrae los taps de este layout y los dejaba flotando;
*   la conexion si existe (el LVS de KLayout da 'match uniquely').
*   Quien detecta un tap que falte de verdad es el LVS, no esto.
* NGSPICE file created from WEIGHT_COMP.ext - technology: gf180mcuD

.subckt WEIGHT_COMP_V2 VSS VDD VD WE VA VB OUT OUT_N VC
X0 OUT a_3260_3416# VSS VSS nfet_05v0 ad=0.5808p pd=3.52u as=0.5808p ps=3.52u w=1.32u l=0.6u
X1 a_1376_n116# a_1376_n116# VDD VDD pfet_06v0 ad=0.88p pd=4.88u as=0.88p ps=4.88u w=2u l=1u
X2 a_3260_3416# WE VDD VDD pfet_05v0 ad=0.8052p pd=4.54u as=0.8052p ps=4.54u w=1.83u l=0.5u
X3 WE VA a_5026_1208# VSS nfet_06v0 ad=0.6448p pd=3u as=1.0912p ps=5.84u w=2.48u l=1u
X4 a_1038_1208# VB WE VSS nfet_06v0 ad=1.0912p pd=5.84u as=0.6448p ps=3u w=2.48u l=1u
X5 a_2882_1208# WE WE VSS nfet_06v0 ad=0.88p pd=4.88u as=0.52p ps=2.52u w=2u l=1u
X6 a_4282_1138# WE VSS VSS nfet_06v0 ad=0.5p pd=2.5u as=0.88p ps=4.88u w=2u l=1u
X7 a_3040_0# a_1376_n116# VSS VSS nfet_06v0 ad=0.175p pd=1.2u as=0.308p ps=2.28u w=0.7u l=1u
X8 a_3260_3416# WE VSS VSS nfet_05v0 ad=0.5808p pd=3.52u as=0.5808p ps=3.52u w=1.32u l=0.6u
X9 a_3640_0# a_1376_n116# a_3340_0# VSS nfet_06v0 ad=0.175p pd=1.2u as=0.175p ps=1.2u w=0.7u l=1u
X10 OUT_N OUT VSS VSS nfet_05v0 ad=0.5808p pd=3.52u as=0.5808p ps=3.52u w=1.32u l=0.6u
X11 a_5026_1208# VA WE VSS nfet_06v0 ad=1.0912p pd=5.84u as=0.6448p ps=3u w=2.48u l=1u
X12 a_5026_1208# a_1376_n116# VSS VSS nfet_06v0 ad=0.5456p pd=3.36u as=0.5456p ps=3.36u w=1.24u l=1u
X13 OUT_N OUT VDD VDD pfet_05v0 ad=0.8052p pd=4.54u as=0.8052p ps=4.54u w=1.83u l=0.5u
X14 a_n74_1208# VD WE VSS nfet_06v0 ad=1.0912p pd=5.84u as=0.6448p ps=3u w=2.48u l=1u
X15 VDD WE WE VDD pfet_06v0 ad=0.52p pd=2.52u as=0.52p ps=2.52u w=2u l=1u
X16 WE WE VDD VDD pfet_06v0 ad=0.52p pd=2.52u as=0.52p ps=2.52u w=2u l=1u
X17 a_2882_1208# WE a_4282_1138# VSS nfet_06v0 ad=0.88p pd=4.88u as=0.5p ps=2.5u w=2u l=1u
X18 WE WE VDD VDD pfet_06v0 ad=0.52p pd=2.52u as=0.88p ps=4.88u w=2u l=1u
X19 OUT a_3260_3416# VDD VDD pfet_05v0 ad=0.8052p pd=4.54u as=0.8052p ps=4.54u w=1.83u l=0.5u
X20 WE VB a_1038_1208# VSS nfet_06v0 ad=0.6448p pd=3u as=1.0912p ps=5.84u w=2.48u l=1u
X21 VDD WE WE VDD pfet_06v0 ad=0.88p pd=4.88u as=0.52p ps=2.52u w=2u l=1u
X22 WE WE a_2882_1208# VSS nfet_06v0 ad=0.52p pd=2.52u as=0.88p ps=4.88u w=2u l=1u
X23 WE WE VDD VDD pfet_06v0 ad=0.52p pd=2.52u as=0.52p ps=2.52u w=2u l=1u
X24 a_n74_0# a_1376_n116# VSS VSS nfet_06v0 ad=0.5456p pd=3.36u as=0.5456p ps=3.36u w=1.24u l=1u
X25 a_n74_1208# a_1376_n116# VSS VSS nfet_06v0 ad=0.5456p pd=3.36u as=0.5456p ps=3.36u w=1.24u l=1u
X26 a_3340_0# a_1376_n116# a_3040_0# VSS nfet_06v0 ad=0.175p pd=1.2u as=0.175p ps=1.2u w=0.7u l=1u
X27 WE VD a_n74_1208# VSS nfet_06v0 ad=0.6448p pd=3u as=1.0912p ps=5.84u w=2.48u l=1u
X28 a_n74_0# VC WE VSS nfet_06v0 ad=1.0912p pd=5.84u as=0.6448p ps=3u w=2.48u l=1u
X29 a_1376_n116# a_1376_n116# a_3640_0# VSS nfet_06v0 ad=0.308p pd=2.28u as=0.175p ps=1.2u w=0.7u l=1u
X30 a_1038_1208# a_1376_n116# VSS VSS nfet_06v0 ad=0.5456p pd=3.36u as=0.5456p ps=3.36u w=1.24u l=1u
X31 VDD WE WE VDD pfet_06v0 ad=0.52p pd=2.52u as=0.52p ps=2.52u w=2u l=1u
X32 WE VC a_n74_0# VSS nfet_06v0 ad=0.6448p pd=3u as=1.0912p ps=5.84u w=2.48u l=1u
.ends

